【裁判字號】    97,交抗,1053
【裁判日期】    970818
【裁判案由】    違反道路交通管理處罰條例
【裁判全文】
臺灣高等法院交通事件裁定            97年度交抗字第1053號
抗  告  人
即受處分人  甲○○
上列抗告人因違反道路交通管理處罰條例案件，不服臺灣臺北地
方法院，中華民國97年7月29日所為裁定（97年度交聲字第928號
），提起抗告，本院裁定如下：
    主  文
抗告駁回。
    理  由
一、抗告意旨略以：機車停在中庭，並非騎樓，處罰無據，且僅
    短暫停留，情理當可通融，而警方置其他人行道、騎樓之機
    車於不顧，執法不當，請撤銷原裁定等語。
二、原裁定略以：原處分機關臺北市交通事件裁決所以：異議
    人即受處分人甲○○所有之車號DTU-630號輕型機車，於民
    國九十六年十二月二十日上午十時十一分許，停放在設有禁
    止停車標誌（下稱禁停標誌）之臺北市○○路一一七號旁之
    騎樓上，因駕駛人不在現場，經舉發單位臺北市停車管理處
    人員當場以拍照之方式告發，因認異議人違規行為明確，而
    依道路交通管理處罰條例第五十六條第一項第四款及違反道
    路交通管理事件統一裁罰基準及處理細則第四十三條、第四
    十四條、第六十七條之規定，裁處罰鍰六百元。異議意旨
    略以：機車並未停放在人行道或騎樓上，採證照片乃合成照
    片，與事實不符云云。有關異議人於九十六年十二月二十
    日上午十時十一分許，在臺北市○○路一一七號旁之騎樓上
    停放前開機車，且臺北市○○路一一一號至二０一號前之人
    行道，其間共設有五處禁停標誌，該等標誌下方均標有「騎
    樓、人行道禁止停車」之文字及指示禁停路段之雙向箭頭之
    事實，有採證照片及現場圖附卷可稽，顯見該路段沿線之騎
    樓、人行道已全面禁止停車；異議人係考領有駕駛執照之人
    ，對交通標誌應有一定之認識，且行車時理當注意左、右方
    之車前狀況及各種標誌，茲異議人於停車前，未及注意該路
    段沿線所設置之禁停標誌，顯屬可歸責於己，異議人空言辯
    稱其機車未停放在人行道或騎樓上云云，自不足採，其違規
    事實堪予認定。從而，原處分機關依前揭道路交通管理處
    罰條例第五十六條第一項第四款及違反道路交通管理事件統
    一裁罰基準及處理細則第四十三條、第四十四條、第六十七
    條規定，裁處異議人罰鍰六百元，核無違誤，異議為無理由
    ，應予駁回。
三、按汽車駕駛人在設有禁止停車標誌、標線之處所停車者，處
    新臺幣（下同）六百元以上一千二百元以下罰鍰，道路交通
    管理處罰條例第五十六條第一項第四款定有明文。所謂汽車
    ，依同條例第三條第八款規定，包括機器腳踏車。原審以抗
    告人違規行為明確，原處分機關依上開規定裁罰，並無不當
    ，而駁回異議，核無不合。抗告意旨雖稱：是停放中庭花檯
    旁，不是騎樓等語，然觀諸警方所繪現場圖所示，停放機車
    處，係無遮簷之騎樓等情（原審卷第三十頁），且抗告狀所
    附現場圖，就機車停放位置與警方所繪並無不同，再參酌抗
    告人於原審所提現場照片所示：該停車處確係無遮簷騎樓，
    其後方接人家中庭（原審卷第七頁右下方照片），是抗告人
    此部分所指，即乏依據，不能採信。至於警方是否取締他人
    違規，或違規時間長短等，均無解於抗告人之違規，抗告人
    以此指摘原審，顯有誤會，是本件抗告無理由，應予駁回。
四、據上論結，應依道路交通案件處理辦法第26條，刑事訴訟法
    第412條，裁定如主文。
中    華    民    國    97    年    8     月    18    日
                  刑事第十八庭審判長法  官  吳鴻章
                                    法  官  陳健順
                                    法  官  周政達
以上正本證明與原本無異。
不得再抗告。
                                    書記官  莊昭樹
中    華    民    國    97    年    8     月    18    日


司法院資訊處製作；財團法人民間司法改革基金會備份。
